【裁判字號】    92,交聲,1483
【裁判日期】    921230
【裁判案由】    違反道路交通管理處罰條例聲明異議
【裁判全文】
臺灣臺北地方法院交通事件裁定                  九十二年度交聲字第一四八三號
    受處分人  永嘉法律事務所  址設臺北市中正區○○○路○段十九號六樓
    異議人即
    代  表人  甲○○
右列受處分人因違反道路交通管理處罰條例案件，對於臺北市交通事件裁決所九十二
年十一月二十四日所為之處分（原處分案號：北市裁三字第裁二二－Ａ000000
00號），聲明異議，本院裁定如左：
    主  文
異議駁回。
    理  由
一、按行車速度，依標誌或標線之規定，道路交通安全規則第九十三條第一項前段規
    定甚明﹔又消防車、救護車、警備車及工程救險車執行任務時，得不受前項行車
    速度之限制，同條第二項亦有明文。再汽車駕駛人，行車速度，超過規定之最高
    時速，處新臺幣（下同）一千二百元以上二千四百元以下罰鍰，道路交通管理處
    罰條例第四十條第一項亦有規定。復依違反道路交通管理事件統一裁罰基準及處
    理細則所訂之違反道路交通管理事件統一裁罰基準表之規定駕駛汽車速度超過規
    定之最高時速未滿二十公里者，如行為人在期限內到案聽候裁決者，處一千七百
    元罰鍰。
二、本件受處分人永嘉法律事務所所有之車號ＤＥ─九九○八號自用小客車於民國九
    十二年九月二十一日十九時三十六分許，行經限速五十公里之臺北市○○路○段
    十五號前，竟以時速六十二公里之速度超速行駛，而為設置於路旁之測速器以拍
    照之方式採證，嗣由臺北市政府警察局交通警察大隊小隊長陳宗賢以受處分人所
    有之前開車輛有前揭違反道路交通管理處罰條例第四十條第一項規定之行為掣單
    舉發，並將前開舉發通知單寄存送達於受處分人，嗣受處分人未於舉發通知單所
    載應到案日期（即九十二年十月二十九日）前到案聽候裁決，且於九十二年十一
    月二十四日向原處分機關提出申訴，案經原處分機關即臺北市交通事件裁決所函
    請舉發單位即臺北市政府警察局調查，因認受處分人所有之車輛確有前開違規行
    為，原處分機關乃以「駕駛人行車速度，超過規定之最高時速未滿二十公里」之
    違規事實，並依道路交通管理處罰條例第四十條第一項、違反道路交通管理事件
    統一裁罰基準及處理細則第四十四條第一項及上開基準表之規定，逕行裁處受處
    分人罰鍰一千七百元等事實，此有臺北市警察局舉發違反道路交通管理事件通知
    單（北市警交大字第Ａ00000000號）、臺北市政府警察局中正第一分局
    九十二年十月二十四日北市警中正一分交字第０９２６２７８９２００號函、現
    場採證照片、申請書、臺北市交通事件裁決所違反道路交通管理事件之北市裁三
    字第裁二二－Ａ00000000號裁決書及上開裁決書之送達證書等在卷可稽
    。
三、訊據受處分人之代表人即異議人甲○○固不否認受處分人所有上開車號之自用小
    客車確有以超過規定之最高時速未滿二十公里之速度駕駛上開車輛於前揭時間行
    經上開路段等事實，然稱：其於九十二年九月二十一日晚上九時許，突感身體不
    適，由家人駕駛上開車號自用小客車趕赴台大醫院急診，故不得已行車超速云云
    。經查：受處分人所有車號ＤＥ－九九○八號自用小客車，於九十二年九月二十
    一日十九時三十六分許，以六十二公里之時速行經設有最高速限時速五十公里標
    誌之臺北市○○路○段十五號等情，有交通違規採證照片一張附卷可佐，由該張
    採證照片清楚可見受處分人所有上開號牌之自用小客車確有超速行駛之違規事實
    。且依道路交通安全規則第九十三條第二項，於消防車、救護車、警備車及工程
    救險車執行任務時，始得不受行車速度之限制，異議人辯稱其等係趕赴急診不得
    已才超速行駛云云，雖其情可憫，然此情形仍非屬救護車執行任務情況，故仍需
    受道路交通安全規則之行車速度限制。是本件受處分人所有前揭車號自用小客車
    ，確有於前述時、地超速行駛之違規行為，堪以認定。
四、受處分人所有之前開車號自用小客車確有在前揭時地超速行駛之違規行為，從而
    原處分機關依前揭道路交通管理處罰條例第四十條第一項、違反道路交通管理事
    件統一裁罰標準表規定，以受處分人所有該部車號自用小客車超過規定之最高時
    速未滿二十公里行駛，從輕裁處受處分人一千七百元罰鍰，核無違誤，受處分人
    聲明異議無理由，應予駁回。
五、據上論斷，應依道路交通案件處理辦法第十九條，裁定如主文。
中      華      民      國    九十二    年    十二      月   三十   日
                                      臺灣臺北地方法院交通法庭
                                          法  官  曾正龍
右正本證明與原本無異。
如不服本裁定，應於裁定送達後五日內，向本院提出抗告狀。
                                          書記官  彭自青
中      華      民      國    九十二    年    十二      月   三十   日


司法院資訊處製作；財團法人民間司法改革基金會備份。
